臺灣高雄地方法院刑事判決　　　　　　　　　　　　九十一年度訴字第三五六號
　　公　訴　人　臺灣高雄地方法院檢察署檢察官
　　被　　　告　甲○○
右被告因違反毒品危害防制條例案件，經檢察官提起公訴（九十一年度毒偵字第六○
三五號），本院判決如左：
    主  文
甲○○施用第一級毒品，處有期徒刑柒月，扣案之海洛因壹包（驗後淨重零點零伍公
克，包裝重零點貳零公克），沒收銷燬之；又施用第二級毒品，處有期徒刑肆月。應
執行有期徒刑玖月，扣案之海洛因壹包（驗後淨重零點零伍公克，包裝重零點貳零公
克），沒收銷燬之。
    事  實
一、甲○○前因施用毒品案件，經本院於民國八十七年六月十日，以八十七年度毒聲
    字第二一五號裁定送觀察勒戒後，認有繼續施用之傾向，由本院於同年六月二十
    六日，以八十七年度毒聲字第六一二號裁定送強制戒治，期間經評定為合格，無
    繼續戒治之必要，由本院於同年十一月二十五日，以八十七年度毒聲字第四○○
    九號裁定停止戒治，所餘戒治期間，付保護管束，被告於保護管束期間，復有施
    用毒品之行為，違反保護管束情節重大，再經本院於八十八年六月二十四日，以
    八十八年度毒聲字第四四○六號裁定撤銷停止戒治，嗣因強制戒治期滿，業由臺
    灣高雄地方法院檢察署檢察官於八十九年七月三十一日，以八十九年度戒毒偵字
    第七八四號為不起訴處分確定。詎甲○○仍不知悔改，基於施用第一級毒品海洛
    因及第二級毒品安非他命之犯意，於九十一年十月三日下午之不詳時間，在高雄
    縣林園鄉之某旅館內，以將海洛因摻入香煙內吸食之方式，及以將安非他命置放
    於吸食器內施用之方式，分別施用第一級毒品海洛因及第二級毒品安非他命各一
    次，嗣於同年十月四日十六時三十分許，於高雄縣林園鄉○○路二巷巷口為警查
    獲，並扣得毒品海洛因一包（驗後淨重○‧○五公克，包裝重○‧二○公克），
    始悉上情。
二、案經高雄縣警察局鳳山分局報請臺灣高雄地方法院檢察署檢察官偵查起訴。
    理  由
一、訊據被告甲○○對右揭事實坦承不諱，且查：
（一）被告於九十一年十月四日經其親封採集之尿液送驗結果，確呈嗎啡及甲基安非
      他命陽性反應，另扣案之白色粉末一包，經送法務部調查局鑑定結果，確含有
      第一級第六項毒品海洛因成分，淨重○‧○五公克（包裝重○‧二○公克）等
      情，分別有高雄縣警察局鳳山分局九十一年度查獲毒品嫌疑犯尿液流程管制清
      冊、高雄縣政府衛生局九十一年十月九日出具之九一煙檢字第一六六七號煙毒
      尿液檢驗成績書，及法務部調查局九十一年十一月十三日出具之調科壹字第二
      二○○一四二八四號鑑定通知書各一紙在卷可稽，是被告確有施用第一級毒品
      及第二級毒品之犯行無訛。
（二）按人體投與海洛因後，迅速水解轉變為嗎啡，再循嗎啡之代謝途徑，排出體外
      ，百分之五十以上於八十九小時內，自尿中排出，百分之九十於二十四小時內
      ，自尿中排出，採樣應於投與嗎啡二十四小時內進行為宜，此經行政院衛生署
      藥物食品檢驗局以（八○）藥檢壹字第○五六九五四號函釋明確；次按依免疫
      學分析法對於人體服用藥物或施用甲基安非他命，做定性定量之檢驗，亦可加
      以辨別，幾乎不會呈現甲基安非他命之偽陽性反應；又甲基安非他命經口服投
      與後約百分之七十於二十四小時內自尿中排出，亦有衛生署藥物食品檢驗局八
      十一年二月八日八一藥檢壹字第○○一一五六號函可參，是被告於自白稱其於
      九十一年十月三日下午之不詳時間，在高雄縣林園鄉某旅館內，有施用第一、
      二級毒品之犯行，堪信與事實相符，應可採信。
（三）被告前因施用毒品案件，經本院於八十七年六月十日，以八十七年度毒聲字第
      二一五號裁定送觀察勒戒後，認有繼續施用之傾向，由本院於同年六月二十六
      日，以八十七年度毒聲字第六一二號裁定送強制戒治，期間經評定為合格，無
      繼續戒治之必要，由本院於同年十一月二十五日，以八十七年度毒聲字第四○
      ○九號裁定停止戒治，所餘戒治期間，付保護管束，被告於保護管束期間，復
      有施用毒品之行為，違反保護管束情節重大，再經本院於八十八年六月二十四
      日，以八十八年度毒聲字第四四○六號裁定撤銷停止戒治，嗣因強制戒治期滿
      ，業由臺灣高雄地方法院檢察署檢察官於八十九年七月三十一日，以八十九年
      度戒毒偵字第七八四號為不起訴處分確定之事實，有前開不起訴處分書、本院
      被告院內索引卡紀錄表與臺灣高雄地方法院檢察署刑案資料查註記錄表各一份
      在卷可按，被告於前開不起訴處分後五年內復有施用第一、二級毒品之事證明
  確，其所為核與毒品危害防制條例第二十三條第二項之規定相符，應予依法論
      科。
二、按犯毒品危害防制條例第十條之罪，經觀察勒戒後，有繼續施用毒品之傾向者，
    應由檢察官聲請法院裁定令入戒治處所施以強制戒治，強制戒治期滿或交付保護
    管束期滿，應由檢察官為不起訴處分。經不起訴處分後五年內再犯第十條之罪，
    即不適用前項之規定（即應由檢察官偵查起訴），毒品危害防制條例第二十三條
    第二項定有明文。又按海洛因、安非他命分別為毒品危害防制條例第二條第二項
    第一、二款所明定之第一、二級毒品，故核被告所為，係犯同條例第十條第一、
    二項之施用第一、二級毒品罪。被告施用第一、二級毒品前持有毒品之行為，本
    應論以持有之罪，惟持有毒品之行為由其後施用毒品之行為所吸收，不另論罪。
    被告所犯上開二罪，罪名個別，行為互異，應分論併罰。爰審酌被告前因犯毒品
    危害防制條例案件經強制戒治期滿，為不起訴處分確定後，仍未能徹底戒絕毒品
    ，再犯本件施用毒品罪，顯見其無戒毒悔改之意，惟念其施用毒品之次數、時間
    久暫及施用毒品乃自戕一己之身體健康，尚未對他人造成危害，且犯後已坦承犯
    行，態度良好等一切情狀，量處如主文所示之刑，並定其應執行之刑。另扣案之
    白色粉末一包，經送驗結果，確屬第一級毒品海洛因，為違禁物，業如前述，爰
    依毒品危害防制條例第十八條第一項前段之規定，不問屬於犯人與否，沒收銷燬
    之。至鑑驗耗用之海洛因既已滅失，自無庸宣告沒收銷燬，併此敘明。
據上論斷，應依刑事訴訟法第二百九十九條第一項前段，毒品危害防制條例第十條第
一項、第二項、第十八條第一項前段，刑法第十一條、第五十一條第五款，判決如主
文。
本案經檢察官葉淑文到庭執行職務。
中      華      民      國    九十一    年     十二     月     三十     日
                                  臺灣高雄地方法院刑事第四庭
                                      審判長法  官  黃建榮
                                            法  官  陳銘珠
                                            法  官  曾鴻文
右正本證明與原本無異。
如不服本判決，應於判決送達後十日內，向本院提出上訴狀。
                                            書記官    王高山
中    華    民    國      九十一      年      十二      月      三十    日
附錄本案論罪科刑之法條：
毒品危害防制條例第十條
  施用第一級毒品者，處六月以上五年以下有期徒刑。
  施用第二級毒品者，處三年以下有期徒刑。
